【裁判字號】    89,交簡上,61
【裁判日期】    900330
【裁判案由】    公共危險
【裁判全文】
臺灣台北地方法院刑事判決          八十九年度交簡上字第六一號
    上  訴  人  甲○○
    即  被  告
右列上訴人因公共危險案件，不服本院八十八年度北簡字第三一五二號中華民國八十
九年三月十七日第一審判決（聲請案號：八十八年偵字第一三三八三號），提起上訴
，本院管轄之第二審合議庭判決如左：
    主      文
上訴駁回。
    事      實
一、甲○○於民國八十八年六月四日晚上在台北市○○路友人綽號「阿賢」住處飲用
    啤酒，明知服用啤酒過量，已達反應較慢、感覺減低、思考改變，並影響駕駛能
    力而不能安全駕駛動力交通工具之狀態下，竟於八十八年六月五日凌晨一時五十
    五分許，駕駛車號ＥＫ－六００一號自用小客車，沿台北市○○○路北向南方向
    行駛，途經台北市市○○道、建國南路口時，適有陳秉聖騎乘車號ＡＺＥ－三八
    七號重型機車，沿台北市市○○道平面車道三段往東方向行駛，途經上開地點，
    甲○○因不勝酒力而不慎撞及陳秉聖所騎乘之機車，致陳秉聖受傷（傷害部分未
    據告訴），經警到場處理，並當場測試甲○○飲酒後吐氣所含酒精成份濃度已達
    每公升０．五六毫克，始發現上情。
二、案經台北市政府警察局大安分局報請台灣台北地方法院檢察署檢察官聲請簡易處
    刑。
    理      由
一、訊據被告即上訴人甲○○坦承曾於右開時地飲用啤酒，並駕車之事實不諱，惟矢
    口否認有右開犯行，辯稱：卷附之酒精測試單不是他的，如當時酒精測試已達每
    公升０．五六毫克，應將他移送，怎麼可能還讓他開車到醫院云云，然查：右開
    事實，業經證人警員、周俊平、張友鑫於偵查中證述在卷，且被告飲酒後其吐氣
    所含酒精成份為每公升０．五六毫克，此亦有酒精測試單一紙附卷為憑，而飲酒
    後吐氣酒精濃度達於每公升０．五毫克時，即有反應較慢、感覺減低、影響駕駛
    之輕到中度之中毒症狀，又如已達於每公升０．五五毫克，其肇事率較一般未飲
    酒者之十倍，此有行政院國軍退除役官兵輔導委員會台北榮民總醫院八十八年八
    月五日（八八）北總內字第二六八六八號函及中央警察大學交通學系暨交通管理
    研究所教授蔡志中之研究報告各一紙在卷可稽，此項認定標準雖僅屬檢警取締酒
    後駕車之參考，固無拘束本院之效力，惟被告飲酒已達每公升０．五六毫克，且
    被告於飲酒後因反應遲緩而與陳秉聖發生擦撞，致陳秉聖受傷，益證被告飲酒後
    已達不能駕駛動力交通工具之情形。雖卷附酒精測試單上無被告簽名，並曾駕車
    前往台安醫院，惟被告於制作談話紀錄表時供述（曾經簽名並捺指印）：（問：
    駕車前有無飲酒﹖飲多少﹖測定值﹖）有、飲啤酒二瓶、經測定每公升０．五六
    毫克等語、於偵查中坦承：（問：酒精濃度在何處測﹖）建國南路、市○○道上
    、（問：對酒精測試有何意見﹖）若承認會被吊扣駕照等語，此與卷附酒精測試
    單測試結果為每公升０．五六毫克，測試地點為市○○道、建國南路等情相符，
    又證人制作筆錄警員周俊平於偵查中證稱：（問：誰做酒精測試﹖）我不知是交
    通隊何人，甲○○拒簽等語，警員張友鑫於偵查中證稱：（問：你有無見到甲○
    ○在做酒精測試﹖）有，有三同仁幫他測的、（提示酒精測試單，問：有何意見
    ﹖）是當時測的單子，上面的字是我寫的，我就交派出所，派出所再交給三組、
    （問：為何讓他和傷者去醫院﹖）傷者不是他送的，是他說他車上有貴重東西，
    所以我要他跟在我後面走、（問：邱跟在你後面開車至何處﹖）台安醫院，因要
    做被害人筆錄、（問：做完陳秉聖筆錄後如何處理﹖）當時邱被帶到新生所，我
    從醫院出來就去新生所做他的筆錄、（問：一般酒精測試後是否立刻要求當事人
    簽名﹖）是，我有要求他簽，他不簽等語，以警員周俊平、張友鑫與被告無任何
    仇隙，當無自陷於偽證罪之追訴而構詞誣陷被告之理，所為證言，應足採認。由
    上可知，被告於酒精測試後發現已違法，為避免遭吊扣駕照，拒絕在酒精測試單
    上簽名，並藉口車上有貴重物品而繼續駕駛車輛之情堪以認定。從而，被告雖未
    在酒精測試單上簽名，並隨警車前往台安醫院，此乃因被告拒絕簽名，且表明貴
    重物品在車上，警員始允許其繼續駕車，在刑法第一百八十五條之三公共危險罪
    ，訂定執行之初始（八十八年四月二十一日修正公布），警員執法容或有未臻妥
    適之處，然並不能因此而否定被告之犯行，是被告事後所辯，要無可採。事證明
    確，犯行堪以認定。
二、核被告所為，係犯刑法第一百八十五條之三公共危險罪。本件原判決援引刑法第
    一百八十五條之三、第四十二條第二項、罰金罰鍰提高標準條例第二條之規定，
    並審酌被告之素行、犯罪動機、目的、手段、所生損害以及犯後態度等一切情狀
    ，量處罰金六千元，復諭知易服勞役之折算標準，經核認事用法均無不合，量刑
    亦屬適當。被告上訴意旨否認犯行，要無理由，應予駁回。
三、據上論斷，應依刑事訴訟法第四百五十五條之一第三項、第三百六十八條，判決
    如主文。
本案經檢察官於知慶到庭執行職務。
中      華      民      國    九十      年      三      月     三十     日
                            台灣台北地方法院交通法庭
  審判長法  官  劉  壽  嵩
                                    法  官  鍾      華
                                    法  官  李  麗  玲
右正本證明與原本無異。
不得上訴。
                                    書記官  江  虹  儀
中      華      民      國    九十     年     三         月    三十    日


司法院資訊處製作；財團法人民間司法改革基金會備份。
